# 关于控股子公司净利润的确定

提问人：ahtlbaoguan 时间：2011-03-09 17:24:59
陈版主你好： 我在实务中遇到了一个问题，想请教。问题如下： 1 号公司编制合并报表，有 2 号子公司， 2 号子公司同时控制了3 号、 4 号公司。 2 号公司编制了合并报表，我们在编制 1 号公司的合并报表时，如何确定 2 号公司的净利润，是取整个 2 号公司合并后的净利润数，还是取 2 号公司报表中归属于母公司的权益数。谢谢！！！

回答人：chenyiwei
如果是如何确定 2 号公司合并净利润中归属母公司份额的问题，则一般应当是以 2 号子公司合并报表所示的“归属于母公司股东的净利润”乘以 1 号公司对 2 号公司的股权比例确定，但也可能存在一些特殊情况，例如：如果 1 号公司及其控制的其他子公司（如 3 号、 4 号公司）同时也持有 2 号公司和／或 2 号公司的子公司的股权，则在 1 号公司的合并层面，要把这些股权对应的 2 号公司合并报表中的少数股权转换为归属母公司股东的净利润。

回答人：chenyiwei
回复 地板 zhouxianhong 的帖子第二个贷方项目不是投资收益，而是少数股东本期损益。